{"present": {"1 Singular": {"Affirmative": "goilim", "Question": "an ngoilim?", "Negative": "n\u00ed ghoilim"}, "2 Singular": {"Affirmative": "goileann t\u00fa", "Question": "an ngoileann t\u00fa?", "Negative": "n\u00ed ghoileann t\u00fa"}, "3 Singular": {"Male": {"Affirmative": "goileann s\u00e9", "Question": "an ngoileann s\u00e9?", "Negative": "n\u00ed ghoileann s\u00e9"}, "Female": {"Affirmative": "goileann s\u00ed", "Question": "an ngoileann s\u00ed?", "Negative": "n\u00ed ghoileann s\u00ed"}}, "1 Plural": {"Compressed": {"Affirmative": "goilimid", "Question": "an ngoilimid?", "Negative": "n\u00ed ghoilimid"}, "Extended": {"Affirmative": "goileann muid", "Question": "an ngoileann muid?", "Negative": "n\u00ed ghoileann muid"}}, "2 Plural": {"Affirmative": "goileann sibh", "Question": "an ngoileann sibh?", "Negative": "n\u00ed ghoileann sibh"}, "3 Plural": {"Affirmative": "goileann siad", "Question": "an ngoileann siad?", "Negative": "n\u00ed ghoileann siad"}, "Passive": {"Affirmative": "goiltear", "Question": "an ngoiltear?", "Negative": "n\u00ed ghoiltear"}}, "future": {"1 Singular": {"Affirmative": "goilfidh m\u00e9", "Question": "an ngoilfidh m\u00e9?", "Negative": "n\u00ed ghoilfidh m\u00e9"}, "2 Singular": {"Affirmative": "goilfidh t\u00fa", "Question": "an ngoilfidh t\u00fa?", "Negative": "n\u00ed ghoilfidh t\u00fa"}, "3 Singular": {"Male": {"Affirmative": "goilfidh s\u00e9", "Question": "an ngoilfidh s\u00e9?", "Negative": "n\u00ed ghoilfidh s\u00e9"}, "Female": {"Affirmative": "goilfidh s\u00ed", "Question": "an ngoilfidh s\u00ed?", "Negative": "n\u00ed ghoilfidh s\u00ed"}}, "1 Plural": {"Compressed": {"Affirmative": "goilfimid", "Question": "an ngoilfimid?", "Negative": "n\u00ed ghoilfimid"}, "Extended": {"Affirmative": "goilfidh muid", "Question": "an ngoilfidh muid?", "Negative": "n\u00ed ghoilfidh muid"}}, "2 Plural": {"Affirmative": "goilfidh sibh", "Question": "an ngoilfidh sibh?", "Negative": "n\u00ed ghoilfidh sibh"}, "3 Plural": {"Affirmative": "goilfidh siad", "Question": "an ngoilfidh siad?", "Negative": "n\u00ed ghoilfidh siad"}, "Passive": {"Affirmative": "goilfear", "Question": "an ngoilfear?", "Negative": "n\u00ed ghoilfear"}}, "past": {"1 Singular": {"Affirmative": "ghoil m\u00e9", "Question": "ar ghoil m\u00e9?", "Negative": "n\u00edor ghoil m\u00e9"}, "2 Singular": {"Affirmative": "ghoil t\u00fa", "Question": "ar ghoil t\u00fa?", "Negative": "n\u00edor ghoil t\u00fa"}, "3 Singular": {"Male": {"Affirmative": "ghoil s\u00e9", "Question": "ar ghoil s\u00e9?", "Negative": "n\u00edor ghoil s\u00e9"}, "Female": {"Affirmative": "ghoil s\u00ed", "Question": "ar ghoil s\u00ed?", "Negative": "n\u00edor ghoil s\u00ed"}}, "1 Plural": {"Compressed": {"Affirmative": "ghoileamar", "Question": "ar ghoileamar?", "Negative": "n\u00edor ghoileamar"}, "Extended": {"Affirmative": "ghoil muid", "Question": "ar ghoil muid?", "Negative": "n\u00edor ghoil muid"}}, "2 Plural": {"Affirmative": "ghoil sibh", "Question": "ar ghoil sibh?", "Negative": "n\u00edor ghoil sibh"}, "3 Plural": {"Compressed": {"Affirmative": "ghoil siad", "Question": "ar ghoil siad?", "Negative": "n\u00edor ghoil siad"}, "Extended": {"Affirmative": "ghoileadar", "Question": "ar ghoileadar?", "Negative": "n\u00edor ghoileadar"}}, "Passive": {"Affirmative": "goileadh", "Question": "ar goileadh?", "Negative": "n\u00edor goileadh"}}, "condi": {"1 Singular": {"Affirmative": "ghoilfinn", "Question": "an ngoilfinn?", "Negative": "n\u00ed ghoilfinn"}, "2 Singular": {"Affirmative": "ghoilfe\u00e1", "Question": "an ngoilfe\u00e1?", "Negative": "n\u00ed ghoilfe\u00e1"}, "3 Singular": {"Male": {"Affirmative": "ghoilfeadh s\u00e9", "Question": "an ngoilfeadh s\u00e9?", "Negative": "n\u00ed ghoilfeadh s\u00e9"}, "Female": {"Affirmative": "ghoilfeadh s\u00ed", "Question": "an ngoilfeadh s\u00ed?", "Negative": "n\u00ed ghoilfeadh s\u00ed"}}, "1 Plural": {"Compressed": {"Affirmative": "ghoilfimis", "Question": "an ngoilfimis?", "Negative": "n\u00ed ghoilfimis"}, "Extended": {"Affirmative": "ghoilfeadh muid", "Question": "an ngoilfeadh muid?", "Negative": "n\u00ed ghoilfeadh muid"}}, "2 Plural": {"Affirmative": "ghoilfeadh sibh", "Question": "an ngoilfeadh sibh?", "Negative": "n\u00ed ghoilfeadh sibh"}, "3 Plural": {"Compressed": {"Affirmative": "ghoilfid\u00eds", "Question": "an ngoilfid\u00eds?", "Negative": "n\u00ed ghoilfid\u00eds"}, "Extended": {"Affirmative": "ghoilfeadh siad", "Question": "an ngoilfeadh siad?", "Negative": "n\u00ed ghoilfeadh siad"}}, "Passive": {"Affirmative": "ghoilf\u00ed", "Question": "an ngoilf\u00ed?", "Negative": "n\u00ed ghoilf\u00ed"}}, "imper": {"1 Singular": {"Affirmative": "goilim!", "Negative": "n\u00e1 goilim!"}, "2 Singular": {"Affirmative": "goil!", "Negative": "n\u00e1 goil!"}, "3 Singular": {"Male": {"Affirmative": "goileadh s\u00e9!", "Negative": "n\u00e1 goileadh s\u00e9!"}, "Female": {"Affirmative": "goileadh s\u00ed!", "Negative": "n\u00e1 goileadh s\u00ed!"}}, "1 Plural": {"Compressed": {"Affirmative": "goilimis!", "Negative": "n\u00e1 goilimis!"}, "Extended": {"Affirmative": "goileadh muid!", "Negative": "n\u00e1 goileadh muid!"}}, "2 Plural": {"Affirmative": "goilig\u00ed!", "Negative": "n\u00e1 goilig\u00ed!"}, "3 Plural": {"Compressed": {"Affirmative": "goilid\u00eds!", "Negative": "n\u00e1 goilid\u00eds!"}, "Extended": {"Affirmative": "goileadh siad!", "Negative": "n\u00e1 goileadh siad!"}}, "Passive": {"Affirmative": "goiltear!", "Negative": "n\u00e1 goiltear!"}}, "pastConti": {"1 Singular": {"Affirmative": "ghoilinn", "Question": "an ngoilinn?", "Negative": "n\u00ed ghoilinn"}, "2 Singular": {"Affirmative": "ghoilte\u00e1", "Question": "an ngoilte\u00e1?", "Negative": "n\u00ed ghoilte\u00e1"}, "3 Singular": {"Male": {"Affirmative": "ghoileadh s\u00e9", "Question": "an ngoileadh s\u00e9?", "Negative": "n\u00ed ghoileadh s\u00e9"}, "Female": {"Affirmative": "ghoileadh s\u00ed", "Question": "an ngoileadh s\u00ed?", "Negative": "n\u00ed ghoileadh s\u00ed"}}, "1 Plural": {"Compressed": {"Affirmative": "ghoilimis", "Question": "an ngoilimis?", "Negative": "n\u00ed ghoilimis"}, "Extended": {"Affirmative": "ghoileadh muid", "Question": "an ngoileadh muid?", "Negative": "n\u00ed ghoileadh muid"}}, "2 Plural": {"Affirmative": "ghoileadh sibh", "Question": "an ngoileadh sibh?", "Negative": "n\u00ed ghoileadh sibh"}, "3 Plural": {"Compressed": {"Affirmative": "ghoilid\u00eds", "Question": "an ngoilid\u00eds?", "Negative": "n\u00ed ghoilid\u00eds"}, "Extended": {"Affirmative": "ghoileadh siad", "Question": "an ngoileadh siad?", "Negative": "n\u00ed ghoileadh siad"}}, "Passive": {"Affirmative": "ghoilt\u00ed", "Question": "an ngoilt\u00ed?", "Negative": "n\u00ed ghoilt\u00ed"}}, "subj": {"1 Singular": {"Affirmative": "go ngoile m\u00e9", "Negative": "n\u00e1r ghoile m\u00e9"}, "2 Singular": {"Affirmative": "go ngoile t\u00fa", "Negative": "n\u00e1r ghoile t\u00fa"}, "3 Singular": {"Male": {"Affirmative": "go ngoile s\u00e9", "Negative": "n\u00e1r ghoile s\u00e9"}, "Female": {"Affirmative": "go ngoile s\u00ed", "Negative": "n\u00e1r ghoile s\u00ed"}}, "1 Plural": {"Compressed": {"Affirmative": "go ngoilimid", "Negative": "n\u00e1r ghoilimid"}, "Extended": {"Affirmative": "go ngoile muid", "Negative": "n\u00e1r ghoile muid"}}, "2 Plural": {"Affirmative": "go ngoile sibh", "Negative": "n\u00e1r ghoile sibh"}, "3 Plural": {"Affirmative": "go ngoile siad", "Negative": "n\u00e1r ghoile siad"}, "Passive": {"Affirmative": "go ngoiltear", "Negative": "n\u00e1r ghoiltear"}}, "verbal noun": "gol", "verbal adjective": "goilte"}